# 请教各位，工行社保户需要体现在账内吗？

提问人：谢俊豪 时间：2020-06-16 10:59:00
因为看到不少公司都是在账外的，这一块准则有没有相关的规定呀？

回答人：chenyiwei
该账户的设立目的和功能、与本企业其他银行账户之间的资金划转有何规定或限制？

提问人：younghan 时间：2020-06-17 12:44:00
工行社保户当然应该体现在账内，这个账户的钱划进去后，只能用于社保，很难转出

回答人：chenyiwei
赞同此观点。